臺灣臺中地方法院刑事判決
111年度金訴字第641號
公  訴  人  臺灣臺中地方檢察署檢察官
被      告  王裕博




上列被告因詐欺等案件，經檢察官提起公訴（111年度偵字第469
3號），被告就被訴事實為有罪之陳述，經本院告知簡式審判程
序之旨，並聽取檢察官及被告之意見後，本院合議庭裁定由受命
法官獨任依簡式審判程序審理，判決如下：
    主    文
戊○○犯如附表「主文」欄所示之罪，各處如附表「主文」欄所示
之刑。應執行有期徒刑壹年捌月，併科罰金新臺幣捌萬元，罰金
如易服勞役，以新臺幣壹仟元折算壹日。
扣案之蘋果廠牌iPhone7型號手機壹支、蘋果廠牌iPhone11型號
手機壹支、免用統一發票收據上偽造之「忠訓融資企業有限公司
」印文各壹枚，均沒收之；未扣案之犯罪所得合計新臺幣柒仟肆
佰元沒收，於全部或一部不能沒收或不宜執行沒收時，追徵其價
額。
    犯罪事實
一、戊○○自民國109年6月間某日起，參與戴瑞逸（涉犯參與犯罪
    組織、3人以上共同詐欺取財等罪嫌，另經臺灣高等法院臺
    中分院111年度金上訴字第1226號判決）及真實姓名年籍不
    詳、暱稱「大寶」、「無敵鐵金剛」、「無服務」、「陳益
    杰-OK忠訓貸款中心」、「和牛」之成年人所屬3人以上，以
    實施詐術為手段，具有持續性、牟利性之有結構性犯罪組織
    （下稱本案詐欺集團，無證據證明有未滿18歲之人參與。戊○○涉犯參與犯罪組織罪嫌，經本院110年度金訴字第194號判
    決，臺灣高等法院臺中分院以111年度金上訴字第372號、第
    377號判決駁回上訴），擔任二線車手，負責收受一線車手
    交付之詐欺贓款即俗稱「收水」之工作，可獲取詐欺贓款之
    2%作為報酬。戊○○與「大寶」等本案詐欺集團成員各共同意
    圖為自己不法之所有，基於3人以上詐欺取財、一般洗錢、
    行使偽造私文書、行使偽造特種文書之犯意聯絡，先由本案
    詐欺集團成員向不知情之鐘宥婷（涉犯幫助詐欺取財、幫助
    一般洗錢罪嫌，另經臺灣彰化地方檢察署檢察官為不起訴處
    分確定）取得其申辦之台中商業銀行帳號000000000000號帳
    戶（下稱台中商銀帳戶），及中華郵政股份有限公司帳號00
    000000000000號帳戶（下稱郵局帳戶）之帳戶資料後，分別
    於附表所示時間，以附表各編號所載方式，對附表所示之人
    施用詐術，使渠等陷於錯誤，分別依指示將附表所示金額匯
    入鐘宥婷所申辦如附表所示之帳戶內，再由本案詐欺集團不
    詳成員指示不知情之鐘宥婷分別於附表所示提領時間，提領
    附表所示金額之款項後，前往指定地點交予指定之人。戊○○
    則將「大寶」所交付之偽造「OK忠訓國際」工作證1張、蓋
    有偽造「忠訓融資企業有限公司」印文之空白免用統一發票
    收據2紙，交由戴瑞逸依「大寶」之指示，於109年10月19日
    、同年月20日，配戴上開偽造之「OK忠訓國際」工作證，假
    冒為「林紹洋」專員，兩度前往位於台中商業銀行和美分行
    對面之超商內，向鐘宥婷收取18萬元及18萬9900元，戴瑞逸
    於各次收取時，在上開空白免用統一發票收據填載金額及偽
    造「王鴻華」之署名（無證據證明戊○○知悉此情），用以表
    示「忠訓融資企業有限公司」專員「王鴻華」收到款項之意
    ，再交付予不知情之鐘宥婷而予行使，均足以生損害於公共
    信用權益。戴瑞逸取得鐘宥婷所交付之款項後，再依戊○○之
    指示，至收款地附近之某咖啡館及臺中市大里區某社區門口
    ，分別將款項交與依戊○○指示前往收款之人及戊○○，戊○○再
    將收取之詐欺贓款轉交「和牛」，以此方式掩飾及隱匿上開
    詐欺所得之去向及所在，戊○○因而獲取各次詐得款項之2%之
    報酬。嗣附表所示之人察覺有異而報警處理，經警循線查悉
    上情。
二、案經乙○○○告訴臺灣臺中地方檢察署檢察官偵查起訴。
    理    由
一、本案被告戊○○被訴詐欺等一案，為死刑、無期徒刑、最輕本
    刑為3年以上有期徒刑之罪或高等法院管轄第一審案件以外
    之案件，被告於本院準備程序中就被訴事實為有罪之陳述，
    經本院告知簡式審判程序之旨，聽取檢察官及被告之意見後
    ，認無不得或不宜改依簡式審判程序進行之情形，爰依刑事
    訴訟法第273條之1第1項規定，進行簡式審判程序，是本案
    之證據調查，依刑事訴訟法第273條之2規定，不受同法第15
    9條第1項、第161條之2、第161條之3、第163條之1及第164
    條至第170條規定之限制。
二、上揭犯罪事實，業據被告於偵查及本院審理時坦承不諱，核
    與證人即一線車手戴瑞逸於警詢及偵查中之證述（見110偵1
    855卷第11-15頁、第155-158頁，111偵4693卷第109-111頁
    ）、證人即提款人鐘宥婷於警詢及偵查中之證述（見110偵1
    855卷第19-23頁、第31-33頁、第153-155頁、第254-257頁
    ）相符；附表所示之人遭詐騙而匯款之情節，分別經告訴人
    乙○○○於警詢及偵查中（見110偵1855卷第73-74頁，111偵46
    93卷第91-92頁）、告訴人丙○○○於警詢時（見110偵1855卷
    第258-260頁）、告訴人丁○○於警詢時（見110偵1855卷第61
    -64頁）指述綦詳，並有戴瑞逸之指認照片、鐘宥婷之LINE
    通訊軟體對話紀錄及通話紀錄翻拍照片、「OK忠訓國際」委
    託書及鐘宥婷之身分證影本、彰化縣警察局和美分局刑事實
    驗室紀錄、內政部警政署刑事警察局109年12月28日刑紋字
    第1098036825號鑑定書、彰化縣警察局和美分局扣押筆錄、
    扣押物品目錄表、台中商業銀行總行109年11月17日中業執
    字第1090035859號函檢附各類帳戶查詢表、鐘宥婷之身份證
    及健保卡影本、存款業務往來約定書、開戶影像照片、匯入
    匯款交易明細與臺幣交易明細、熱點資料案件詳細列表、監
    視器影像截圖照片、台中銀行取款憑條、「OK忠訓國際」工
    作證之照片、免用統一發票收據之照片、郵局帳戶基本資料
    及客戶歷史交易清單與附表各編號「卷證出處」欄所載證據
    資料附卷可考（110偵1855卷第17頁、第25-30頁、第36-57
    頁、第84-91頁、第101-109頁、第209頁、第223頁、第261-
    263頁，附表所載證據之卷證出處詳參附表），足認被告所
    為任意性自白與事實相符，堪以採信。是本案事證業已明確
    ，被告犯行均堪認定，應依法論科。
三、論罪
　㈠刑法第339條之4第1項第2款之3人以上共同詐欺取財罪，為法
    定刑1年以上7年以下有期徒刑之罪，屬洗錢防制法第3條第1
    款所規定之特定犯罪。本案詐欺集團成員分別以附表各編號
    所載方式，對附表所示之人實施詐術，使渠等陷於錯誤後，
    匯款至台中商銀帳戶、郵局帳戶內，由不知情之鐘宥婷提領
    並交付戴瑞逸，再由戴瑞逸交由被告轉交上手「和牛」，將
    詐欺贓款層遞與本案詐欺集團之不詳上游成員，以隱匿本案
    各次詐欺所得之去向及所在，被告與本案詐欺集團成員所為
    ，已切斷該等資金與特定犯罪行為之關聯性，掩飾該等資金
    之不法來源及本質，使檢調機關難以追索資金之流向，造成
    金流斷點，核與洗錢防制法第14條第1項一般洗錢罪之要件
    相合。
　㈡按刑法第212條所定變造特種文書罪，係指變造操行證書、工
    作證書、畢業證書、成績單、服務證、差假證或介紹工作之
    書函等而言（最高法院110年度台上字第1350號判決意旨參
    照）。被告明知「OK忠訓國際」專員「林紹洋」之工作證係
    偽造之物（無證據證明係被告所偽造），仍交付戴瑞逸，供
    其於收款時配戴在身上，表示其為任職於OK忠訓國際公司之
    專員「林紹洋」等情，經被告於本院審理時自承明確（見本
    院卷第151頁），核與證人戴瑞逸於偵查中之證述（見110偵
    1855卷第155-158頁，111偵4693卷第109-111頁）相符，足
    認上開工作證上之記載均非真實，而屬偽造之特種文書。
　㈢又偽造文書之製作名義人無須真有其人，只要其所偽造之文
    書，足以使人誤信為真正，雖該名義人係出於虛捏，亦無妨
    害偽造文書罪之成立（最高法院101年度台上字第3233號判
    決意旨參照）。本案被告交付戴瑞逸於收款時所出示、交付
    之免用統一發票收據上收據專用章欄，蓋有「忠訓融資企業
    有限公司」之印文，而「忠訓融資企業有限公司」實際上並
    不存在，此有免用統一發票收據之照片及經濟部商業司商工
    登記公示資料查詢服務結果在卷可參（見110偵1855卷第223
    頁，本院卷第87-89頁），可見上開免用統一發票收據係偽
    造「忠訓融資企業有限公司」名義之私文書（無證據證明係
    被告所偽造）。被告明知「大寶」交付之上開免用統一發票
    收據係他人偽造者，仍交給戴瑞逸，供其向不知情之鐘宥婷
    收款後，交付鐘宥婷收執而行使之，表示「忠訓融資企業有
    限公司」已收到款項之意，足生損害於公共信用權益至明。
　㈣核被告所為，均係犯刑法第339條之4第1項第2款之3人以上共
    同詐欺取財罪、洗錢防制法第14條第1項之一般洗錢罪、刑
    法第216條、第212條之行使偽造特種文書罪及刑法第216條
    、第210條之行使偽造私文書罪。被告雖於交付蓋有偽造「
    忠訓融資企業有限公司」印文之空白免用統一發票收據前，
    已知該收據並非真實，然無證據證明其有參與偽造上開公司
    印章、印文之行為；又戴瑞逸係依「大寶」之指示前往收款
    ，卷內亦乏證據證明被告知悉「大寶」指示之內容，而有參
    與戴瑞逸偽造「王鴻華」署名之行為，無從認被告有何偽造
    印文、署押之階段行為或偽造私文書之低度行為，附此敘明
    。
　㈤被告基於與戴瑞逸、「大寶」等本案詐欺集團成員相互利用
    彼此行為之共同犯意聯絡，負責轉交偽造之工作證、空白免
    用統一發票收據與戴瑞逸，及轉交戴瑞逸收回之詐欺贓款，
    使本案各次詐欺所得歸於本案詐欺集團之上游成員，並以行
    使偽造私文書及行使偽造特種文書等手段，促成上開犯罪之
    實現，均屬本案各次整體犯罪歷程不可或缺之重要環節，是
    被告與戴瑞逸、「大寶」等本案詐欺集團成員間，就本案各
    次犯行有犯意聯絡及行為分擔，均屬共同正犯。又被告與本
    案詐欺集團成員等人利用不知情之鐘宥婷前往提領各次詐得
    贓款，就此部分均應論以間接正犯。
　㈥本案詐欺集團成員分別基於同一犯罪決意，於密接時間，向
    附表所示之人施用詐術，致附表所示之人陷於錯誤而匯款，
    復利用不知情之鐘宥婷分別於密接之時間、地點，接續多次
    進行提領，分別侵害附表所示之人之同一法益，在時間、空
    間上有密切關係，依一般社會健全觀念，難以強行分開，在
    刑法評價上，以視為數個舉動之接續實行，合為包括之一行
    為予以評價，始為合理，各應論以接續犯之一罪。
　㈦被告及本案詐欺集團成員主觀上出於取得詐欺贓款、掩飾金
    流之同一目的，利用不知情之鐘宥婷從台中商銀帳戶、郵局
    帳戶領出詐欺贓款，再藉由行使偽造之工作證及免用統一發
    票收據等積極作為，取信於鐘宥婷以順利取得其提領之款項
    ，以此方式遂行本案各次犯罪，實現上開犯罪目的，其各次
    所犯3人以上共同詐欺取財罪、一般洗錢罪、行使偽造私文
    書罪及行使偽造特種文書罪，行為時間、地點均有重疊，犯
    罪行為局部同一，依社會通念應評價為一行為較為合理，故
    被告分別以一行為同時犯上開各罪，依刑法第55條規定，各
    應從一重之3人以上共同詐欺取財罪處斷。
　㈧被告就其所犯如附表所示3罪間，犯意各別，各次行為可區隔
    而具獨立性，侵害之財產法益不同，行為互殊，應予分論併
    罰。
　㈨被告所涉行使特種文書罪、行使偽造私文書罪部分，雖未經
    檢察官載明於起訴書犯罪事實欄內，然此與業經起訴之3人
    以上共同詐欺取財、一般洗錢等犯行間，屬於想像競合犯之
    裁判上一罪關係，已如前述，基於審判不可分原則，應為起
    訴效力所及，本院自應併予審理。上開罪名復經本院於準備
    程序及審理時告知被告（見本院卷第138頁、第144頁），應
    無礙於被告訴訟上防禦權之行使。
四、被告於本院審理時自白一般洗錢犯行，符合洗錢防制法第16
    條第2項所定減輕其刑之要件。該罪名雖為想像競合犯中之
    輕罪，惟想像競合犯之處斷刑，本質上係「刑之合併」，將
    想像競合犯組成之評價上數罪，合併為科刑一罪，故量刑時
    應以其中最重罪名之法定刑，作為裁量之準據，於裁量其輕
    重時，併將輕罪合併評價在內（最高法院108年度台上字第4
    405、4408號判決意旨參照），故本案應以3人以上共同詐欺
    取財罪之法定刑作為裁量準據，併予審酌上開減刑事由。
五、爰以行為人之責任為基礎，審酌被告正值青年，非欠缺謀生
    能力之人，卻欠缺尊重他人財產權與法治觀念，不循合法、
    正當途徑賺取錢財，圖一己私利，參與本案詐欺集團，擔任
    負責收水之二線車手，利用集團多人分工、行使偽造特種文
    書及偽造私文書之方式遂行犯罪，賺取不法利得，造成附表
    所示之人分別受有程度不一之財產損害，同時製造金流斷點
    ，使檢警機關難以往上追緝，本案詐欺集團上游人物得以繼
    續逍遙法外，破壞人際間信賴關係、公共信用、社會治安與
    金融秩序，助長詐欺集團之猖獗與興盛，殊值可議，並考量
    被告於整體犯罪計畫中，負責轉交偽造之工作證、免用統一
    發票收據及詐欺贓款之分工角色，尚無具體事證顯示其係本
    案詐欺集團之上游成員或主要獲利者，較指揮、分配任務及
    親為誆騙、施詐者之共犯而言，非處於本案詐欺集團之核心
    地位，被告犯後始終坦認犯行，惟於偵查中即表明無力賠償
    而無調解意願（見111偵4693卷第94頁），迄本案辯論終結
    時仍未彌補附表所示之人所受損害，暨被告之前案素行（見
    本院卷第37-56頁），其自陳高中肄業、先前從事鷹架之工
    作，經濟狀況勉持、無需其扶養或照顧之人、健康狀況良好
    （見本院卷第152-153頁）與告訴人乙○○○於偵查中所陳述之
    意見（見111偵4693卷第92頁）等一切情狀，分別量處如附
    表「主文」欄所示之刑，併諭知罰金易服勞役之折算標準。
    再基於數罪併罰之恤刑性質及罪責相當之考量，審酌被告所
    犯各罪，均係其參與同一詐欺集團所為者，犯罪類型、罪質
    、目的及手段均屬相似，犯罪時間僅隔1日，但被害人及其
    所受財產損害程度均不同，法益侵害結果仍屬有別等情，定
    其應執行如主文所示之刑，併諭知罰金易服勞役之折算標準
    。
六、沒收
　㈠按犯罪所得，屬於犯罪行為人者，沒收之；於全部或一部不
    能沒收或不宜執行沒收時，追徵其價額，刑法第38條之1第1
    項前段、第3項分別定有明文。被告因本案各次犯行，依序
    分別取得3600元、2000元、1800元之報酬等情，業據被告於
    本院審理時供承在卷（見本院卷第151-152頁），核屬其本
    案各次犯罪所得，均未扣案，應依刑法第38條之1第1項前段
    、第3項規定宣告沒收，於全部或一部不能沒收或不宜執行
    沒收時，追徵其價額。
　㈡復按偽造之印章、印文或署押，不問屬於犯人與否，沒收之
    ，刑法第219條定有明文。本案偽造之工作證1張、免用統一
    發票收據2紙，均經被告交付戴瑞逸，戴瑞逸又將偽造之免
    用統一發票收據2紙交付鐘宥婷收執等情，分據證人戴瑞逸
    於偵查中（見110偵1855卷第155-158頁）、證人鐘宥婷於偵
    查中（見110偵1855卷第153-155頁）證述在卷，上開免用統
    一發票收據2紙上所偽造之「忠訓融資企業有限公司」印文
    各1枚，經臺灣高等法院臺中分院以111年度金上訴字第1226
    號判決宣告沒收（見本院卷第91-121頁）後，尚未執行，仍
    應依上開規定，不問屬於犯人與否，均宣告沒收。至工作證
    1張、免用統一發票收據2紙已非被告所有，與刑法第38條第
    2項規定之要件不合，均不宣告沒收之。
　㈢另依被告於本院審理時之供述（見本院卷第153頁），被告係
    持其所有之蘋果廠牌iPhone7型號手機1支、iPhone11型號手
    機1支，與戴瑞逸聯繫，上開手機均因其另涉本院110年度金
    訴字第194號詐欺等案件，經扣押在案。其中，蘋果廠牌iPh
    one7型號手機1支，固經本院於上開案件為沒收宣告，經臺
    灣高等法院臺中分院以111年度金上訴字第372號、第377號
    判決駁回上訴而確定，然尚未執行（見本院卷第255頁）；
    蘋果廠牌iPhone11型號手機1支，則未經宣告沒收，二者既
    均屬被告所有，供其本案各次犯行所用之物，均應依刑法第
    38條第2項前段規定宣告沒收。
　㈣沒收為刑法所定刑罰及保安處分以外之法律效果，具有獨立
    性，而非刑罰（從刑），故判決主文內諭知沒收，已毋庸於
    各罪項下分別宣告沒收，亦可另立一項合併為相關沒收宣告
    之諭知，使判決主文更簡明易懂，增進人民對司法之瞭解與
    信賴（最高法院106年度台上字第386號、108年度台上字第1
    611號判決意旨參照），是本案以另立一項合併為本案沒收
    宣告之諭知，併此敘明。
據上論斷，依刑事訴訟法第273條之1第1項、第299條第1項前段
、第267條，洗錢防制法第14條第1項、第16條第2項，刑法第11
條前段、第28條、第216條、第210條、第212條、第339條之4第1
項第2款、第55條、第42條第3項、第51條第5款、第7款、第38條
第2項前段、第38條之1第1項前段、第3項、第219條，刑法施行
法第1條之1第1項，判決如主文。
本案經檢察官廖育賢提起公訴，檢察官甲○○到庭執行職務。
中　　華　　民　　國　  111 　年　　10  　月　　18　　日
　　　　　　　　　刑事第十六庭  法　官　鄭咏欣
以上正本證明與原本無異。
如不服本判決應於收受送達後20日內向本院提出上訴書狀，並應
敘述具體理由；其未敘述上訴理由者，應於上訴期間屆滿後20日
內向本院補提理由書（均須按他造當事人之人數附繕本）「切勿
逕送上級法院」。
告訴人或被害人如不服判決，應備理由具狀向檢察官請求上訴，
上訴期間之計算，以檢察官收受判決正本之日起算。
　　　　                        書記官　施佑諭
中　　華　　民　　國　  111 　年　　10  　月　　19　　日
附錄本案論罪科刑法條：
洗錢防制法第14條
有第二條各款所列洗錢行為者，處七年以下有期徒刑，併科新臺
幣五百萬元以下罰金。
前項之未遂犯罰之。
前二項情形，不得科以超過其特定犯罪所定最重本刑之刑。

中華民國刑法第210條
偽造、變造私文書，足以生損害於公眾或他人者，處五年以下有
期徒刑。

中華民國刑法第212條
偽造、變造護照、旅券、免許證、特許證及關於品行、能力、服
務或其他相類之證書、介紹書，足以生損害於公眾或他人者，處
一年以下有期徒刑、拘役或九千元以下罰金。

中華民國刑法第216條
行使第二百一十條至第二百一十五條之文書者，依偽造、變造文
書或登載不實事項或使登載不實事項之規定處斷。

中華民國刑法第339條之4
犯第三百三十九條詐欺罪而有下列情形之一者，處一年以上七年
以下有期徒刑，得併科一百萬元以下罰金：
一、冒用政府機關或公務員名義犯之。
二、三人以上共同犯之。
三、以廣播電視、電子通訊、網際網路或其他媒體等傳播工具，
    對公眾散布而犯之。
前項之未遂犯罰之。　　　
附表：民國/新臺幣
編號 告訴人 詐騙時間、方式、金額 鐘宥婷提領時間 鐘宥婷提領地點 鐘宥婷提領金額 主文 卷證出處 1 乙○○○ 本案詐欺集團不詳成員於109年10月19日下午1時30分許，致電予乙○○○，佯以其同學蘇麗華之身分，要求加入LINE通訊軟體後，透過LINE通訊軟體向乙○○○借款，致乙○○○陷於錯誤，分別於同日下午1時39分許、1時49分許，匯款10萬元、8萬元至臺中商銀帳戶。 109年10月19日下午2時47分許 台中商銀和美分行（彰化縣○○鎮○○路0段000號） 3萬元  戊○○犯三人以上共同詐欺取財罪，處有期徒刑壹年肆月，併科罰金新臺幣伍萬元，罰金如易服勞役，以新臺幣壹仟元折算壹日。 ⒈告訴人乙○○○之轉帳紀錄翻拍照片、京城銀行臺幣轉帳明細查詢（110偵1855卷第75-76頁）。 ⒉告訴人乙○○○之LINE通訊軟體對話紀錄截圖照片（110偵1855卷第77-80頁）。 ⒊内政部警政署反詐騙諮詢專線紀錄表、臺南市政府警察局第一分局文化派出所受理詐騙帳戶通報警示簡便格式表（110偵1855卷第125-126頁、第129頁）。    109年10月19日下午2時51分許  1萬5000元      109年10月19日下午2時53分許  7萬5000元      109年10月19日下午2時54分許  6萬元   2 丙○○○ 本案詐欺集團不詳成員接續於109年10月18日晚間9時許、同年月19日上午9時許、同年月20日上午9時許，致電予丙○○○，佯以其女之身分向其借款，致丙○○○陷於錯誤，於同年月20日中午12時7分許，將現金10萬元存入郵局帳戶。 109年10月20日下午1時20分許  彰化和美郵局（彰化縣○○鎮○○路0段000號） 6萬元  戊○○犯三人以上共同詐欺取財罪，處有期徒刑壹年肆月，併科罰金新臺幣參萬元，罰金如易服勞役，以新臺幣壹仟元折算壹日。  ⒈告訴人丙○○○之郵政入戶匯款申請書（110偵1855卷第264頁）。 ⒉内政部警政署反詐騙諮詢專線紀錄表、高雄市政府警察局林園分局大寮分駐所受理詐騙帳戶通報警示簡便格式表、受理各類案件紀錄表、受理刑事案件報案三聯單、金融機構聯防機制通報單（110偵1855卷第265-270頁）。    109年10月20日下午1時21分許  4萬元   3 丁○○ 本案詐騙集團不詳成員接續於109年10月19日晚間9時14分許、同年月20日下午1時13分許前某時，致電予丁○○，佯以其友人之身分向其借款，致丁○○陷於錯誤，於同年月20日下午1時13分許，匯款9萬元至臺中商銀帳戶。 109年10月20日下午1時24分許  2萬元 戊○○犯三人以上共同詐欺取財罪，處有期徒刑壹年肆月，併科罰金新臺幣參萬元，罰金如易服勞役，以新臺幣壹仟元折算壹日。  ⒈兆豐國際商業銀行國內匯款申請書、告訴人丁○○之兆豐銀行帳戶存摺封面及內頁影本（110偵1855卷第65-66頁）。 ⒉告訴人丁○○之通話紀錄、LINE通訊軟體聯絡人及對話紀錄翻拍照片（110偵1855卷第67-70頁）。 ⒊内政部警政署反詐騙諮詢專線紀錄表、金融機構聯防機制通報單、高雄市政府警察局鳳山分局忠孝派出所受理詐騙帳戶通報警示簡便格式表（110偵1855卷第123頁、第127-128頁）。    109年10月20日下午1時25分許  2萬元      109年10月20日下午1時26分許  2萬元      109年10月20日下午1時26分許  2萬元      109年10月20日下午1時27分許  9900元